【裁判字號】    99,訴,14
【裁判日期】    990222
【裁判案由】    違反毒品危害防制條例
【裁判全文】
臺灣屏東地方法院刑事判決                99年度訴字第14號
公  訴  人  臺灣屏東地方法院檢察署檢察官
被      告  甲○○
上列被告因違反毒品危害防制條例案件，經檢察官提起公訴（98
年度毒偵字第1912號），本院於準備程序進行中，因被告就被訴
事實為有罪之陳述，經告知簡式審判程序意旨，並聽取公訴人及
被告之意見後，本院合議庭裁定由受命法官獨任依簡式審判程序
審理，判決如下：
    主  文
甲○○施用第一級毒品，累犯，處有期徒刑拾月；又施用第二級
毒品，累犯，處有期徒刑捌月。應執行有期徒刑壹年貳月。
    事  實
一、甲○○前於民國87年間因施用毒品案件，經台灣彰化地方法
    院裁定送觀察、勒戒後，因無繼續施用毒品之傾向，經該院
    以87年度訴字第315 號判決免刑確定；同年間復因施用毒品
    案件，經該院裁定送觀察勒戒後，認有繼續施用毒品傾向，
    經台灣彰化地方法院檢察署檢察官聲請強制戒治並起訴，戒
    治部分嗣經停止戒治及撤銷停止戒治後續行戒治，於89年10
     月30 日戒治期滿執行完畢；起訴部分則經該院88年度訴字
    第602 號判決分別判處有期徒刑8 月、4 月，應執行有期徒
    1 年確定。又於91年間因施用毒品案件，經台灣屏東地方法
    院檢察署檢察官聲請強制戒治並起訴，戒治部分經本院以91
    年度毒聲字第1157 號 裁定送強制戒治，於92年9 月15日停
    止處分出所，並於同年10月7 日戒治期滿執行完畢；起訴部
    分則經本院以91年度易字第1196號判處有期徒刑7 月確定。
    再於95年間因施用毒品案件，經本院以95年度易字第167 號
    判決判處有期徒刑有期徒刑1 年2 月確定；同年間復因施用
    毒品案件，經本院以95年度訴字第1036號判決分別判處有期
    徒刑有期徒刑1 年4 月、7 月，應執行有期徒刑1 年8 月確
    定；上開施用毒品案件嗣經本院以96年度聲減字第886 號裁
    定分別減刑並定應執行有期徒刑7 月、10月確定，於97年1
    月18日假釋出監，於97年4 月29日縮刑期滿執行完畢。詎其
    仍不知悔改，明知海洛因及甲基安非他命分屬第一、二級毒
    品，不得持有及施用，仍分別基於施用第一、二級毒品之犯
    意，於98年9 月9日16 時許遇警盤查前，在屏東縣麟洛鄉某
    加油站內，以將海洛因加水置入針筒內注射之方式，施用第
    一級毒品海洛因1 次；於施用完第一級毒品海洛因後，在同
    一地點，另將甲基安非他命置於玻璃管內燒烤後吸食煙霧，
    而施用第二級毒品甲基安非他命1 次。嗣於98年9 月11日16
    時10分許，在屏東縣麟洛鄉○○路旁因形跡可疑為警盤查，
    經警見其身體外觀有新注射之明顯針孔，並查知有毒品前科
    ，而取得其同意與警隨同回警局採尿送驗，檢出嗎啡（即海
    洛因代謝後成分）及甲基安非他命陽性反應。
二、案經屏東縣政府警察局屏東分局報告台灣屏東地方法院檢察
    署檢察官偵查起訴。
    理  由
一、本件被告所犯係死刑、無期徒刑、最輕本刑為3 年以上有期
    徒刑以外之罪，其於準備程序就前揭被訴事實為有罪之陳述
    ，經受命法官告知簡式審判程序之旨，並聽取其與公訴人之
    意見後，本院認無不得或不宜改依簡式審判程序進行之情事
    ，依刑事訴訟法第273 條之1 第1 項、第284 條之1 規定，
    裁定本件由受命法官獨任進行簡式審判程序，合先敘明。
二、上揭犯罪事實，業據被告於警詢及本院審理中坦承不諱；且
    被告於98年9 月11日16時40分所採集之尿液，經屏東縣政府
    警察局屏東分局員警初步檢驗後，再送台灣檢驗科技股份有
    限公司檢驗均呈嗎啡（即海洛因水解後之反應）及甲基安非
    他命之陽性反應，此有台灣檢驗科技股份有限公司98年9 月
    29日編號KＺ000000000000號濫用藥物尿液檢驗報告、屏東縣
    政府警察局屏東分局毒品案件涉嫌人尿液採證編號姓名對照
    表、初步檢驗報告單各1 紙、初步檢驗照片1 幀在卷可稽，
    上述鑑驗結果，係檢驗機關本於專業知識及以精密儀器或科
    學檢驗方法所得之結論，自可憑信，此外並有屏東縣政府警
    察局屏東分局民生派出所刑事陳報單、查獲照片2 幀在卷可
    按，綜上足認，本案事證明確，被告上開犯行，應堪認定。
三、被告前於87年間因施用毒品案件，經台灣彰化地方法院裁定
    送觀察、勒戒後，因無繼續施用毒品之傾向，經該院以87年
    度訴字第315 號判決免刑確定；同年間復因施用毒品案件，
    經該院裁定送觀察勒戒後，認有繼續施用毒品傾向，經台灣
    彰化地方法院檢察署檢察官聲請強制戒治並起訴，戒治部分
    經該院嗣經停止戒治及撤銷停止戒治後續行戒治，於89年10
    月30日戒治期滿執行完畢；起訴部分則經該院88年度訴字第
    602 號判決分別判處有期徒刑8 月、4 月，應執行有期徒刑
    1 年確定。又於91年間因施用毒品案件，經台灣屏東地方法
    院檢察署檢察官聲請強制戒治並起訴，戒治部分經本院以91
    年度毒聲字第1157號裁定送強制戒治，於92年9 月15日停止
    處分出所，並於同年10月7 日戒治期滿執行完畢；起訴部分
    則經本院以91年度易字第1196號判處有期徒刑7 月確定，有
    台灣高等法院被告前案紀錄表1 份在卷可考，是被告已於觀
    察勒戒執行完畢後5 年內再犯毒品案件，有台灣高等法院被
    告前案紀錄表在卷可稽，是本件雖於5 年後再犯，仍應依法
    論罪科刑（最高法院97年度第5 次刑事庭會議決議意旨參照
    ）。
四、查海洛因及甲基安非他命分屬毒品危害防制條例第2 條第2
    項第1 款、第2 款所稱之第一級、第二級毒品，不得持有、
    施用，被告竟持以施用，核其所為，係犯同條例第10條第 1
    項、第2 項之施用第一級、第二級毒品罪。其施用前持有海
    洛因及甲基安非他命之低度行為，分別為施用之高度行為所
    吸收，均不另論罪。被告有上開有期徒刑執行完畢之前案紀
    錄，有台灣高等法院被告前案紀錄表在卷可參，其受有期徒
    刑執行完畢後，5 年內故意再犯本件有期徒刑以上之各罪，
    皆為累犯，均應依刑法第47條第1 項規定加重其刑。又被告
    係因形跡可疑為警盤查，經警見其身體外觀有新注射之明顯
    針孔，並查知有毒品前科，而取得其同意與警隨同回警局採
    尿送驗，檢出嗎啡（即海洛因代謝後成分）及甲基安非他命
    陽性反應而查獲等情，有查獲施用毒品案件報告表、屏東縣
    政府警察局屏東分局民生派出所刑事陳報單各1 紙在卷可徵
    ，且被告為警採尿初步檢驗時點為98年9 月11日16時40分，
    而被告製作警詢筆錄之時點為17時6 分，有採尿同意書及警
    詢筆錄可憑，是被告在坦承本件犯行前，員警已自其身體及
    初步檢驗結果產生合理懷疑，基此，本件被告不符刑法第62
    條前段「未發覺」之要件，而不得予以減刑，附此敘明。被
    告先後以不同之方式施用第一級、第二級毒品，其所犯上開
    2 罪，犯意各別，行為互殊，應予分論併罰。爰審酌被告前
    因施用毒品案件，經觀察、勒戒執行完畢後，仍不思悔改，
    徹底去除施用毒品之惡習，竟又施用毒品，顯其無戒絕毒品
    之意且繼續沈淪毒海之中，及兼衡其施用毒品對社會治安造
    成之危害，生活狀況、教育程度、犯後配合驗尿並坦承犯行
    ，態度尚佳、公訴人之求刑等一切情狀，分別量處如主文所
    示之刑，並定其應執行刑。至被告本次施用第一級毒品海洛
    因所用之針筒及施用第二級毒品甲基安非他命所用之玻璃管
    ，為被告所有，惟已丟棄，業據被告供承明確，復無證據證
    明為其所有，爰不為沒收之宣告，附此敘明。
據上論斷，應依刑事訴訟法273 條之1 第1 項、第299 條第1 項
前段，毒品危害防制條例第10條第1 項、第2 項，刑法第11條前
段、第47條第1 項、第51條第5 款，判決如主文。
本案經檢察官李秀玲到庭執行職務
中    華    民    國    99    年     2    月    22    日
                  刑事第二庭    法  官  劉怡孜
以上正本證明與原本無異。
如不服本判決應於收受判決後10日內向本院提出上訴書狀，並應
敘述具體理由；其未敘述上訴理由者，應於上訴期間屆滿後20日
內向本院補提理由書（均須按他造當事人之人數附繕本）「切勿
逕送上級法院」。
中    華    民    國    99    年    2     月    22    日
                                書記官  薛慧茹
附錄本件判決引用之法條：
毒品危害防制條例第10條
施用第一級毒品者，處6 月以上5 年以下有期徒刑。
施用第二級毒品者，處3 年以下有期徒刑。

司法院資訊處製作；財團法人民間司法改革基金會備份。
